臺灣臺北地方法院民事判決
109年度勞訴字第414號
原      告  胡逸飛  
訴訟代理人  黃傑琳律師
被      告  國立臺灣大學

法定代理人  管中閔  
訴訟代理人  陳琬渝律師
            陳致璇律師
            嚴紹瑜律師
上列當事人間請求確認僱傭關係等事件，本院於民國110年11月2
9日言詞辯論終結，判決如下：
    主  文
一、原告之訴及假執行之聲請均駁回。
二、訴訟費用由原告負擔。
    事實及理由
壹、程序部分：
　　按確認法律關係之訴，非原告有即受確認判決之法律上利益者，不得提起之，民事訴訟法第247條第1項定有明文。所謂有即受確認判決之法律上利益，係指法律關係之存否不明確，原告主觀上認其在法律上之地位有不安之狀態存在，且此種不安之狀態，能以確認判決將之除去者而言，故確認法律關係成立或不成立之訴，苟具備前開要件，即得謂有即受確認判決之法律上利益（最高法院42年度台上字第1031號、52年度台上字第1240號判決意旨參照）。查原告主張遭被告違法解僱，其解僱不合法，兩造間僱傭關係仍應存在等節，為被告否認，則兩造間是否存有僱傭關係即屬不明確，致使原告在法律上之地位及權利有不安之狀態存在，而此種狀態得以本件確認判決予以除去，揆諸前揭說明，原告提起本件確認僱傭關係存在之訴，即有受確認判決之法律上利益。
貳、實體部分：
一、原告主張：
　㈠原告自民國104年10月1日起受僱於被告，在被告醫學院實驗
    動物中心擔任研究助理，於被告終止契約前月薪為新臺幣（
    下同）3萬4,063元。原告任職期間克盡職守、表現良好，詎
    因主管對被告有偏見而多次召開員工輔導會議，營造原告有
    缺失之假象，並於109年4月30日解僱會議時要求原告簽立切
    結書經原告拒絕後，逕於同日發函通知依國立臺灣大學約用
    人員工作規則（下稱系爭工作規則）第6條第1項第6款第9至
    12目不經預告提前終止勞動契約（下稱系爭終止函），核定
    原告自109年5月11日起離職，又於兩造經臺北市政府勞動局
    於109年6月9日進行勞資爭議調解時，被告始另以勞動基準
    法（下稱勞基法）第12條第1項第2款、第4款為終止契約事
    由。
　㈡然原告並無違反工作情節重大之情事，且被告所為不符解僱
    最後手段性，亦不得於109年4月30日為終止之意思表示後始
    另蒐證增列解僱事由，且所提事證均已逾勞基法第12條第2
    項、系爭工作規則第6條第2項所定30日除斥期間，是被告未
    合法終止勞動契約，兩造僱傭關係仍然存在，被告仍應按月
    給付工資、經常性給與之年終獎金暨利息及提撥勞工退休金
    。另原告薪資係按「國立臺灣大學計畫專任研究助理支給參
    考表」（下稱支給參考表）學士級別逐年增加給付薪資，被
    告應逐年依該標準給付如附表所示薪資、按增加後之薪資給
    付1.5個月之年終獎金並提繳勞工退休金，如遇被告公告調
    整研究助理薪資，則應依被告最新公告之支給參考表或比照
    其他同級研究助理給付薪資、年終獎金及提繳退休金。爰依
    勞動契約、民法第487條、勞工退休金條例第6條第1項、第1
    4條第1項、第31條第1項規定，提起本件訴訟等語。
　㈢並聲明（原告經歷次更正後聲明如下，並經被告程序上同意
    其更正，見本院卷㈢第117至121、167頁）：
　⒈確認原告與被告間僱傭關係存在。
　⒉被告應給付109年5月11日至109年5月31日之薪資2萬3,330元
    及自109年5月21日起至清償日止，按週年利率5％計算之利息
    。
　⒊被告應自109年6月1日起至原告復職之前1日止，按月於每月
    第20日給付原告3萬4,063元；自110年起每年農曆春節前10
    日之前另應給付5萬1,095元之年終獎金（自110年1月1日起
    按如附表所示之支給參考表學士級別逐年增加給付薪資及按
    增加後之薪資給付1.5個月之年終獎金，如遇被告公告調整
    研究助理薪資，則依被告最新公告之支給參考表或比照其他
    同級研究助理給付薪資及年終獎金）；及自各期應給付日之
    次日起至清償日止，按週年利率5％計算之利息。
　⒋被告應提繳109年5月份不足之1,392元退休金至原告個人退休
    金專戶，並自109年6月1日起至原告復職之前1日止，按月提
    繳2,088元至原告個人退休金專戶（自110年1月1日起按如附
    表所示之支給參考表學士級別逐年增加之薪資提繳如附表所
    示之退休金至原告個人退休金專戶，如遇被告公告調整研究
    助理薪資，則依被告最新公告之支給參考表或比照其他同級
    研究助理提繳退休金）。
　⒌願供擔保請准宣告假執行。
二、被告辯以：
　㈠原告長期對主管、同事施以言語、肢體暴力及霸凌，造成同
    事恐懼與不適，甚致多位優秀同仁離職，且常不服從主管指
    示、未遵守業務標準作業程序致浪費動物中心資源，更有多
    次翹班曠職紀錄，經主管多次輔導或調整職務仍無法糾正原
    告上揭行為，故被告依勞基法第12條第1項第2款、第4款、
    系爭工作規則第6條第1項第6款第9至12目規定終止勞動契約
    ，係適法有據。又系爭工作規則第6條第1項第6款第9至12目
    與勞基法第12條第1項第2款、第4款內容實無不同，係具體
    臚列違反工作規則之情節與事由，而屬勞基法第12條第1項
    之具體化規定，且屬兩造勞動契約之一部分，是被告於系爭
    終止函函知自109年5月11日終止勞動契約，依據為勞基法第
    12條第1項第2款、第4款之具體化規定即系爭工作規則第6條
    第1項第6款第9至12目，並於109年7月10日回覆原告存證信
    函之正式函文亦明確列出上開解僱依據，自無於終止契約後
    增列事由之情事。
　㈡又原告曾於105年間經被告年終考核結果評定為擬不續聘，嗣
    經主管多次面談，並考量原告執行主管交付工作及與同事溝
    通協調能力均有待加強，改以續聘並調整職務之方式先予輔
    導，遂將原告從洗滌組調換至繁殖組工作，然原告於職務調
    整並經主管數次糾正面談後仍未改善，被告已窮盡對原告勞
    動權益影響較輕微之手段仍未果，且原告不法行為已持續相
    當期間並履勸未改，兩造間勞雇信賴既已喪失，被告已無法
    採用解僱以外之懲戒手段而繼續維持勞雇關係，是被告終止
    勞動契約符合最後手段性。另縱僱傭關係存在，年終獎金發
    放與原告勞務提供間不具對價性，係恩惠激勵性質而非固定
    給付之工資報酬，原告自不得請求按年給付年終獎金等語。
    　
　㈢並聲明：⒈原告之訴及假執行之聲請均駁回。⒉願供擔保請准
    宣告假執行。
三、不爭執事項（見本院卷㈡第8至9頁）：
　㈠原告自104年10月1日起受僱於被告，在被告醫學院實驗動物
    中心擔任研究助理，於被告終止契約前月薪為3萬4,063元。
　㈡被告於109年4月30日函知原告自109年5月11日起離職。
  ㈢兩造於109年6月9日經臺北市政府進行勞資爭議調解，調解不
    成立。
  ㈣原告於109年6月19日寄存證信函予被告，表示被告違法解僱
    。
四、本院之判斷：　　 
　㈠被告已合法終止勞動契約：
　⒈按勞工對於雇主、雇主家屬、雇主代理人或其他共同工作之
    勞工，實施暴行或有重大侮辱之行為、或勞工違反勞動契約
    或工作規則，情節重大者，雇主得不經預告終止契約，勞基
    法第12條第1項第2款、第4款定有明文。所謂「侮辱」，係
    指以言語或舉動使他人覺得難堪而言；而「重大」與否，應
    就具體事件，衡量受侮辱者所受侵害之嚴重性，並斟酌勞工
    及受侮辱者雙方之職業、教育程度、社會地位、行為時所受
    之刺激、行為時之客觀環境及平時使用語言之習慣等一切情
    事為綜合之判斷，惟端視該勞工之侮辱行為是否已達嚴重影
    響勞動契約之繼續存在以為斷。至所謂「情節重大」，屬不
    確定之法律概念，不得僅就雇主所訂工作規則之名目條列是
    否列為重大事項作為決定之標準，須勞工違反工作規則之具
    體事項，客觀上已難期待雇主採用解僱以外之懲處手段而繼
    續其僱傭關係，且雇主所為之解僱與勞工之違規行為在程度
    上須屬相當，方屬上開勞基法規定之「情節重大」，舉凡勞
    工違規行為之態樣、初次或累次、故意或過失、對雇主及所
    營事業所生之危險或損失、勞雇間關係之緊密程度、勞工到
    職時間之久暫等，均為判斷勞工之行為是否達到應予解僱之
    程度之衡量標準，始符解僱最後手段性原則。又按約用人員
    有違反契約、本規則或管理要點，情節重大者，並依個案具
    體事實認定者，本校得不經預告終止契約，不發給資遣費：
    ㈨挑撥離間或誣控濫告，經疏導無效、㈩不聽合理指揮或破壞
    紀律，經疏導無效、怠忽職守、貽誤公務或績效不彰，導
    致不良後果、品行不端或違反有關法令禁止事項，有具體
    事證者，系爭工作規則第6條第1項第6款第9至12目亦有明定
    （見本院卷㈠第105至107頁）。　
　⒉本件被告辯以：原告曾因工作違反動物房規定、業務缺乏管
    理、浪費中心資源等情事，經被告於109年2月20日召開面談
    會議（下稱第一次面談會議），然仍未完全改善，而於109
    年3月16日第二次召開面談會議討論，並告知原告應改善相
    關缺失（下稱第二次面談會議），惟原告仍拒不配合；又因
    被告員工多人反應原告常於工作場所辱罵髒話、丟擲物品，
    令同事備感壓力，又長期未依操作流程、未執行清潔業務造
    成資源浪費而未改善等情事，經被告舉行醫學院實驗動物中
    心院聘人員評審委員會、院聘人員終止契約會議，於109年4
    月30日通知原告到場表示意見（下稱第三次會議），並審酌
    被告員工所提出之職場霸凌申訴單、職場不法侵害通報表、
    電子郵件及照片，爰決議依系爭工作規則第6條第1項第6款
    第9至12目終止勞動契約等節，業據其提出第一次、第二次
    面談會議員工面談紀錄表、第三次會議紀錄及附件（見本院
    卷㈠第355至358頁；卷㈡第153至177頁）。經查：
　⑴首就原告固主張第三次會議紀錄及附件為被告事後製作之證
    據，而否認形式上真正，惟查，該次會議係經被告檢附該等
    附件於當日實際舉行，進行表決結果亦如會議紀錄所載等節
    ，經證人即被告醫學院實驗動物中心繁殖組組長林昭信、證
    人即被告醫學院實驗動物中心副主任張家宜證述在卷（見本
    院卷㈢第177至178、183至184頁），堪認被告已證其真正，
    而得作為本件證據使用，合先敘明。
　⑵關於原告之工作情形及與其他員工互動狀況，經證人即被告
    醫學院實驗動物中心獸醫師游中宜證稱：我跟原告是同事，
    原告的工作內容是動物房管理、衛兵鼠製作等，但原告工作
    執行並不確實，未依規定製作衛兵鼠，放置飼料超過一般標
    準等，導致無法正常監測疾病、籠內環境快速惡化甚致動物
    死亡等問題。原告常在工作場合辱罵髒話，使用三字經，會
    造成我跟其他同仁工作壓力，特別是女性同仁，我有聽過原
    告罵同仁三字經，同仁在遭受言語霸凌時，有循管道提出報
    告單向主管反應，同仁在撰寫報告單時也面臨很大壓力等語
    （見本院卷㈢第168至173頁）；證人張家宜證稱：原告的工
    作是管理動物房，負責環境清潔、換籠、健康維持等，必須
    遵循標準作業程序，但原告沒有做到一定的環境清潔，沒有
    換到固定的籠數，造成籠子很髒，或自行倒入已滅菌的墊料
    ，導致已滅菌之動物籠數量減少，而影響他人使用，但與原
    告溝通時，原告就會爭辯這是洗滌間的工作。第二次面談會
    議後，原告部分事項有改善，但換籠籠數、衛兵鼠製作等以
    前的問題，也都還是持續發生。原告經常有情緒性的言語，
    發表不當言論，例如叫同仁「死人妖」等語（見本院卷㈢第1
    74至179頁）；證人林昭信證稱：原告必須巡視動物房飼養
    管理及環境監控的紀錄，以及繁殖業務的執行，這在動物中
    心都有制定規範及SOP，但原告自我本位主義非常強烈，通
    常分配工作時，他會以自己的利益思考是否接受，所以當我
    事後確認執行程度，通常有很大落差。曾有同仁向我反應因
    原告假日值班時未依規定施打排卵針及後續繁殖業務推行，
    造成後來無法進行繁殖程序。關於原告工作情況，我們召開
    第一次面談會議要求原告改善，但原告實際上沒有完全遵照
    要求，落差很大。原告與其他同事相處時，常有言語上糾紛
    及髒話，很多同仁跟我投訴，原告事後還會去找這些同仁，
    逼問為什麼要誹謗他，造成其他同事心理陰影。我曾跟原告
    講過不能在公眾場合做髒話表達，原告解釋這些只是他的口
    頭禪，但之後沒有改善，這情形再三地發生在很多同仁身上
    等語（見本院卷㈢第180至185頁）。
　⑶由上開證人證述，可知原告確有未依主管指示進行作業程序
    ，並經被告通知輔導指正後仍未改善，另有於工作場合辱罵
    髒話之情事，則被告所辯上情，顯非無據。原告固稱證人所
    言不實云云，惟參以證人游中宜、張家宜、林昭信與原告間
    並無金錢等其他糾紛、仇隙或過節，亦據其等陳明在卷（見
    本院卷㈢第173、179、185頁），衡無甘冒偽證罪之風險，而
    為不實之證述，則其等於本院審理時以證人身份到庭，並以
    具結擔保證詞之真實性，所證述之內容，堪以採信。再參以
    卷附第一次、第二次面談會議員工面談紀錄表、職場不法侵
    害通報及處置表、霸凌申訴單、員工回應情形表（見本院卷
    ㈠第355 至358頁；卷㈡第175至178、185至189頁），確已臚
    列原告執行業務之多項缺失，復有多名同事反應原告有辱罵
    三字經並致其等備感壓力之情形，並對照前開證人證述內容
    ，顯見原告確有執行業務缺失，經被告輔導仍未完全改善致
    業務無法正常運作等狀況，復其於工作環境使用不文雅之用
    語及辱罵同事，且明知已造成工作同事壓力並經主管勸導，
    而仍有相同行徑，原告之侮辱行為顯已對被告員工之士氣及
    經營有不良影響，並因此經多人提出申訴單、通報表，上開
    各情均已干擾被告工作環境、內部秩序紀律之維護，足以影
    響兩造勞動契約繼續存在，而構成系爭工作規則第6條第1項
    第6款第10至12目「不聽合理指揮或破壞紀律，經疏導無效
    」、「怠忽職守、貽誤公務或績效不彰，導致不良後果」、
    「品行不端或違反有關法令禁止事項，有具體事證者」之事
    由，並屬勞基法第12條第1項第2款所定之對共同工作勞工有
    重大侮辱、同條項第4款違反工作規則情節重大之行為甚明
    。是被告抗辯原告有勞基法第12條第1項第2款、第4款事由
    ，足堪取信。
　⒊原告下列主張不可採：
　⑴原告固稱其於109年3月16日原欲向證人張家宜請教問題，突
    然成為第二次面談會議，且原告不同意所列缺失而未於紀錄
    表簽名，其反對紀錄所列內容，不足以證明原告具有缺失云
    云。惟查證人張家宜證稱：原告拒絕簽第二次面談會議紀錄
    ，是因為他覺得我們這樣是技術性把他解僱，所以他拒簽。
    面談後勸導的內容，原告部分事項有改善，但換籠籠數、衛
    兵鼠製作等以前的問題，也都還是持續發生等語（見本院卷
    ㈢第179頁），並對照原告所提第二次面談會議錄音譯文，證
    人張家宜於該次會議曾表示：「以他（組長）為準，但是如
    果你（原告）真的覺得這樣做有問題的時候，你再來告訴我
    …我再去找他溝通，能不能用貼紙條的方法…（流程）要做，
    因為我們現在非常擔心裡面的員工不做這件事情，常常衛兵
    鼠是ok的嗎，我們都不知道員工到底有沒有做」（見本院卷
    ㈠第93頁），可知證人張家宜於該次會議仍持續與原告溝通
    工作流程並協調其與主管及同事間衝突，反係原告拒不簽名
    且其後亦未改正，足認被告所指原告逕拒絕主管指導，不思
    理性溝通且未為改善等節，應屬實在，原告上開主張，尚無
    可採。
　⑵原告再稱被告於第三次會議並未調查事實，而是要強硬命原
    告簽下放棄訴訟權利的切結書云云。然查，依原告所提第三
    次會議錄音譯文，在場之甲○○主任係要求原告慎重看切結書
    內容，選擇是否同意切結或由學校依系爭工作規則第6條處
    理（見本院卷㈠第123頁），並無何強迫原告簽署之情事，且
    原告亦當場表示不願意而未簽立切結書，是此部分所稱尚無
    可採。又依原告所提會議錄音譯文，被告林昭信組長、甲○○
    主任確針對同仁投訴上情，詢問原告是否經勸導改善後仍有
    無辱罵髒話、塑造敵意工作環境等節，原告仍表示「我天天
    罵可是我不是罵人」、「我說妳的李…可以靠夭啊、靠夭啊
    、那我不行罵嗎？我是罵人嗎？」（見本院卷㈠第113頁），
    並參酌上開申訴單及通報表，及原告於109年4月20日與證人
    游中宜談話過程中，原告亦曾稱「媽的」之穢語（見本院卷
    ㈡第181頁錄音譯文）等節，均顯見原告確有於工作環境使用
    不文雅之用語，並知悉已造成工作同事壓力及經主管勸導，
    而仍未改善，是原告上開主張，實無可採。
　⒋本件解僱符合最後手段性：
　　查原告於被告動物實驗中心任職期間，因有違反動物房規定
    、業務管理缺失等情事而經被告二次面談輔導，並有言語不
    當造成同事壓力等節，業如前陳，考量被告曾予原告面談輔
    導之機會，然原告於109年3月16日第二次面談會議逕拒絕簽
    署面談紀錄（見本院卷㈠第357頁），而未提出具體改善方案
    ，其曾經主管告知同事反應言語不當，卻未與主管、同仁於
    溝通時表達基本尊重，仍多次辱罵同仁，實已難期待原告能
    接受其他任何懲處手段有所改善，而繼續維持兩造間僱傭關
    係。若被告繼續雇用原告，顯然將使被告對於未來管理其他
    員工之威信盡失、業務無法正常運作，難謂兩造勞雇間之信
    賴關係未生破綻。核原告所為，符合系爭工作規則第6條第1
    項第6款第10至12目所定「不聽合理指揮或破壞紀律，經疏
    導無效」、「怠忽職守、貽誤公務或績效不彰，導致不良後
    果」、「品行不端或違反有關法令禁止事項，有具體事證者
    」情形，且被告所指該等情事亦該當勞基法第12條第1項第2
    款、第4款之規定，是被告依上開規定予以解僱原告，於109
    年4月30日以系爭終止函終止勞動契約，通知原告自109年5
    月11日起離職，洵屬合法有據。至系爭工作規則第6條第1項
    第6款第9目「挑撥離間或誣控濫告，經疏導無效」事由部分
    ，被告固未能舉證證明，惟不影響前開合法終止契約之認定
    ，併予敘明。　
　⒌被告並無增列終止事由：
　　至原告固稱被告於系爭終止函僅以系爭工作規則第6條第1項
    第6款第9至12目為終止依據，被告本件另提出勞基法第12條
    第1項第2款、第4款係另行增列解僱事由云云。惟查被告主
    管於109年4月30日第三次會議中已明確告知原告本件終止契
    約原因包含辱罵其他員工、不聽合理指揮、怠忽職守、品行
    不端等事由（見本院卷㈠第109至133頁譯文），是被告並未
    增列解僱事由。又系爭工作規則第6條第1項第6款第10至12
    目（第9目部分未經本院認定符合本件終止事由），並非約
    定該等事由即屬勞基法第12條第1項所定重大事由，而係規
    定如有該等事由，且情節重大並依個案具體事實認定者，被
    告得不經預告終止契約，亦即係雇主衡酌工作環境所制定之
    具體化條款，並設有須情節重大、具體認定之條件，且如有
    重大侮辱行為而該當系爭工作規則第6條第1項第6款第12目
    「品行不端或違反有關法令禁止事項，有具體事證者」之情
    形者，亦係同時構成勞基法第12條第1項第2款「重大侮辱之
    行為」，是系爭工作規則上開實質內容仍與勞基法第12條第
    1項第2款、第4款相符且未逸脫勞基法之限制，則被告辯稱
    其已明確告知原告解僱事由，並同時該當系爭工作規則第6
    條第1項第6款第10至12目、勞基法第12條第1項第2款、第4
    款規定，尚屬有據，原告此部分所稱，即無足採。
　⒍本件解僱未逾除斥期間：
　⑴按勞工違反勞動契約或工作規則情節重大者，雇主得不經預
    告終止契約，惟應自知悉其情形之日起30日內為之，勞基法
    第12條第1項第4款、第2項定有明文。又按終止契約除第1項
    第3款外，其餘情形，本校應於知悉之日起，30日內為之，
    系爭工作規則第6條第2項亦有明定。所謂「知悉其情形」，
    係指客觀上勞工已確定違反勞動契約或工作規則，及其情節
    重大者之情形而言（最高法院84年度台上字第1143號判決參
    照）。為保障勞工及促進勞資關係和諧，該30日除斥期間，
    應自調查程序完成，客觀上已確定，雇主獲得相當之確信時
    ，方可開始起算（最高法院110年度台上字第1246號判決意
    旨參照）。
　⑵原告固稱倘被告認原告未改善109年2月20日第一次面談會議
    所列事項，至109年3月16日第二次面談會議已調查完畢，卻
    未於30日內解僱原告，被告所指事由均已逾除斥期間云云。
    惟查原告於109年3月16日第二次面談會議後仍未改善乙節，
    均如前陳，其就業務執行不當及辱罵同仁之行為既屬持續性
    之行為，當不應自109年3月16日起算除斥期間。再查證人林
    昭信證稱：有多名同仁跟我反應原告的行為，並召開第一次
    、第二次面談會議，我們確認過改善狀況，才決定開109年4
    月30日第三次會議，統一在這次會議上讓原告看投訴單等相
    關資料。是否終止勞動契約要問單位主管，必須呈報上去，
    不是我可以決定等語（見本院卷㈢第183至185頁），堪認被
    告所稱係因主管經多位員工反應後展開調查，於109年4月30
    日召開被告醫學院聘人員評審委員會並通知原告表示意見，
    經表決後決議終止勞動關係，層報被告醫學院院長核准後，
    始確認被告上開行為並以系爭終止函解僱原告等情，應屬實
    在，故被告於109年4月30日以系爭終止函通知原告終止兩造
    勞動關係，並未逾勞基法第12條第2項、系爭工作規則第6條
    第2項規定之30日期間，原告主張被告終止契約已逾30日之
    除斥期間，於法不合云云，要無足採。
　㈡被告於109年4月30日以系爭終止函合法終止勞動契約，並通
    知通知原告自109年5月11日起離職，是兩造僱傭關係自該時
    起已不存在，則原告請求確認兩造間僱傭關係存在，依勞動
    契約、民法第487條、勞工退休金條例第6條第1項、第14條
    第1項、第31條第1項，請求被告按月給付工資、年終獎金本
    息及提撥勞工退休金，均無理由，不應准許。　
五、結論：
　　被告已合法終止勞動契約，兩造間僱傭關係自109年5月11日
    起已不存在，原告依勞動契約、民法第487條、勞工退休金
    條例第6條第1項、第14條第1項、第31條第1項，請求確認兩
    造間僱傭關係存在，及請求被告按月給付工資、年終獎金本
    息及提撥勞工退休金，均無理由，應予駁回。原告之訴既經
    駁回，其假執行之聲請亦失所據，應併予駁回。
六、本件事證已臻明確，兩造其餘攻防方法及所用證據，經斟酌
    後認均不足以影響本判決之結果，爰不逐一論列，附此敘明
    。
七、訴訟費用負擔之依據：民事訴訟法第78條。
中　　華　　民　　國　　110 　年　　12　　月　　15　　日
                  勞動法庭    法　官  　梁夢迪
以上正本係照原本作成。
如對本判決上訴，須於判決送達後20日內向本院提出上訴狀。如
委任律師提起上訴者，應一併繳納上訴審裁判費。
中　　華　　民　　國　　110 　年　　12　　月　　15　　日
                              書記官　　石勝尹